臺灣高等法院臺中分院民事裁定　100年度抗字第30號
抗　告　人　黃典隆
抗　告　人　黃藍秀金
相　對　人　臺中市政府
法定代理人　胡志強
相　對　人　內政部
法定代理人　江宜樺
相　對　人　最高法院
法定代理人　楊仁壽
相　對　人　臺灣高等法院
法定代理人　楊鼎章
相　對　人　臺灣臺北地方法院
法定代理人　吳水木
相　對　人　中華民國
法定代理人　馬英九
相　對　人　臺南地方法院
法定代理人　吳三龍
相　對　人　臺灣高等法院臺南分院
法定代理人　鄭玉山
相　對　人　陳長
相　對　人　陳文禹
相　對　人　簡靖芬
相　對　人　林昭碧
相　對　人　文聞
相　對　人　賴坤成
相　對　人　張永福
相　對　人　周金成
相　對　人　許玉娟
相　對　人　黃當庭
相　對　人　鄭懷君
相　對　人　戴達維
相　對　人　周奇杉
相　對　人　曾慶澤
相　對　人　彭若晴
相　對　人　李柏杉
相　對　人　陳玲玉
相　對　人　黃瑞明
相　對　人　黃台芬
相　對　人　劉宗欣
相　對　人　李貴敏
相　對　人　馬靜如
相　對　人　傅祖聲
相　對　人　康文彥
相　對　人　朱永宜
相　對　人　洪千惠
相　對　人　余若凡
相　對　人　蔡欣蕙
相　對　人　葉大殷
相　對　人　陳錦隆
相　對　人　黃世芳
相　對　人　林怡芳
相　對　人　李貞儀
相　對　人　賴中強
相　對　人　古嘉諄
相　對　人　劉志鵬
相　對　人　郭宏義
相　對　人　陳文靜
相　對　人　李元得
相　對　人　陳希佳
相　對　人　馬以工
相　對　人　王建
相　對　人　李復甸
相　對　人　周陽山
相　對　人　錢林慧君
相　對　人　余騰芳
相　對　人　趙榮耀
相　對　人　李炳南
相　對　人　沈美真
相　對　人　程仁宏
相　對　人　馬秀如
相　對　人　吳豐山
上列抗告人與相對人台中市政府等間因台灣台中地方法院99年度
重訴字第404號損害賠償事件，抗告人聲請訴訟救助事件，並對
於民國99年12月8日臺灣臺中地方法院99年度救字第96號裁定，
提起抗告，本院裁定如下：
    主  文
抗告駁回。
抗告訴訟費用由抗告人負擔。
    理  由
一、按當事人無資力支出訴訟費用者，法院應依聲請，以裁定准
    予訴訟救助。但顯無勝訴之望者，不在此限，民事訴訟法第
    第107條第1項定有明文。又所謂無資力係指窘於生活，且缺
    乏經濟上之信用者而言，最高法院18年抗字第260號、43年
    台抗字第152號等判例參照。又此項請求救助之事由，依同
    法第109條第2項、第284之規定，應提出能即時調查之證據
    以釋明之。
二、本件抗告人等就相對人台中市政府等人向原審提起99年度重
    訴字第404號損害賠償事件，抗告人並聲請訴訟救助，但遭
    原審駁回，並提起本件抗告，有原審卷可稽。抗告人陳稱彼
    等為低收入戶，無資力支出訴訟費用云云。惟查抗告人等非
    但未提出低收戶之證明文件，且查抗告人等名下各有土地一
    筆，各價值新台幣（下同）263,580元，有稅務電子閘門資
    料查詢單等在本審卷可按，足證彼等經濟信用能力非差。
    查本件抗告人等聲請訴訟救助，既未據提出能即時調查之證
    據，以釋明彼等無資力支出訴訟費用之主張為真實，其聲請
    即屬無從准許。是原審駁回其訴訟救助之聲請，於法並無不
    合，抗告意旨指摘原裁定不當，求予廢棄改判，為無理由，
    應予駁回。
三、本件事證已臻明確，兩造其餘攻擊或防禦方法及所提證據，
    均與本院心證之形成，不生影響，爰不一一再加以論述，併
    此明。
四、依民事訴訟法第四百九十五條之一、第四百四十九條第一項
    、第九十五條、第七十八條、第八十五條第一項，裁定如主
    文。
中    華    民    國   100    年    1     月    10    日
                民事第一庭    審判長法  官  吳火川
                                    法  官  胡景彬
                                    法  官  陳繼先
以上正本係照原本作成。
再為抗告應以適用法規顯有錯誤為理由。
如提起再抗告者應於裁定送達後10日內向本院提出抗告理由狀（
須按照他造人數附具繕本）並繳納抗告裁判費新臺幣1,000元，
同時委任律師或具有律師資格之關係人為代理人。
                                    書記官  蘇昭文
中    華    民    國   100    年    1     月    10    日
                                                      Ｖ